臺灣高雄地方法院刑事判決　　　　　　　95年度易字第1906號
公　訴　人　臺灣高雄地方法院檢察署檢察官
被　　　告　乙○○
上列被告因違反毒品危害防制條例案件，經檢察官提起公訴（95
年度毒偵字第7811號），本院合議庭裁定由受命法官獨任進行簡
式審判程序，本院判決如下：
    主  文
乙○○施用第二級毒品，累犯，處有期徒刑陸月。如易科罰金，
以新臺幣壹仟元折算壹日。
    事  實
一、乙○○前因施用毒品案件，經本院裁定令入戒治處所施以強
    制戒治，而於民國89年9 月14日保護管束期滿執行完畢，由
    臺灣高雄地方法院檢察署檢察官以89年度戒毒偵字第1016號
    為不起訴處分確定。復因施用毒品案件，經本院判處有期徒
    刑4 月確定，甫於93年8 月3 日執行完畢，詎乙○○仍未戒
    除毒癮，復基於施用第二級毒品甲基安非他命之犯意，於95
    年8 月13傍晚不詳時間，在高雄縣美濃鎮○○街85號住處，
    以甲基安非他命置於吸食器上燒烤吸食之方式，施用第二級
    毒品甲基安非他命1 次。嗣經警於翌日上午11時34分許，通
    知其採集尿液送驗，檢驗結果呈甲基安非他命陽性反應而查
    知上情。
二、案經高雄縣政府警察局旗山分局報告臺灣高雄地方法院檢察
    署檢察官偵辦起訴。
    理  由
一、本件被告乙○○所犯為死刑、無期徒刑、最輕本刑為3 年以
    上有期徒刑以外之罪，其於準備程序進行中，就被訴事實為
    有罪之陳述，經告知簡式審判程序之旨，並聽取當事人之意
    見後，本院合議庭裁定由受命法官獨任進行簡式審判程序，
    合先敘明。
二、訊據被告乙○○對於上揭犯行於本院審理時供承不諱，且被
    告於95年8 月14日為警通知採集之尿液，經送檢驗之結果，
    確呈安非他命及甲基安非他命陽性反應，此有長榮大學95年
    9 月11日尿液檢驗報告及應受尿液採驗人尿液檢體採集送驗
    紀錄表附卷可稽（見警卷第4-5 頁），是被告之自白核與事
    實相符，應堪採信。本案事證明確，被告上開施用毒品犯行
    ，堪以認定。
三、修正之毒品危害防制條例第20條就施用毒品者，祇於「初犯
    」及「5 年後再犯」二種情形，有其追訴條件之限制，即須
    於初犯經觀察、勒戒或強制戒治釋放後，5 年內均無施用毒
    品之行為，始能認其前所實施之觀察、勒戒或強制戒治已足
    遮斷毒癮，而得於5 年後再犯時，再予適用初犯之規定，重
    行觀察、勒戒等程序。倘5 年內已經再犯，被依法追訴處罰
    ，縱其第3 次（或第3 次以上）施用毒品之時間在初犯釋放
    5 年以後，即與「5 年後再犯」之情形有別，且因已於「5
    年內再犯」，顯見原實施觀察、勒戒或強制戒治，已無法收
    其實效，而無5 年戒斷期之存在，自無再經觀察、勒戒及強
    制戒治之必要，應得逕行追訴處罰，最高法院著有95年5 月
    9 日95年第7 次刑事庭會議決議可資參照。本件被告前因施
    用毒品案件，經本院裁定送強制戒治後，於89年9 月14日保
    護管束期滿執行完畢，於前開觀察、勒戒執行完畢釋放後5
    年內，又因施用毒品案件，經本院於93年2 月10日以93年簡
    字第513 號判處有期徒刑4 月確定，有臺灣高等法院被告前
    案紀錄表1 份在卷可參（見本院卷第10頁）。被告既曾於「
    5 年內再犯」，且經法院判處罪刑確定，本件被告復於95年
    8 月13日傍晚不詳時間，施用第二級毒品甲基安非他命為警
    查獲，即非屬該條例第20條第3 項所定「5 年後再犯」之情
    形，檢察官依毒品危害防制條例第23條第2 項之規定，予以
    追訴，自屬適法。
四、按甲基安非他命係屬毒品危害防制條例第2 條第2 項第2 款
    所稱之第二級毒品，依法不得施用。核被告乙○○所為，係
    犯毒品危害防制條例第10條第2 項之施用第二級毒品罪。其
    持有甲基安非他命後，進而施用，其持有之低度行為應被其
    施用之高度行為所吸收，不另論罪。又其曾因違反毒品危害
    防制條例案件，經本院判處有期徒刑4 月確定，甫於93年8
    月3 日執行完畢，有臺灣高等法院被告前案紀錄表1 份附卷
    可稽（見本院卷第14頁）。其於前開有期徒刑執行完畢後5
    年內，故意再犯本件有期徒刑以上之罪，應依刑法第47條第
    1 項之規定論以累犯，並加重其刑。爰審酌被告前已數次因
    施用毒品案件經觀察、勒戒，猶未徹底戒除毒癮，足認其並
    無戒除毒害之決心，本不宜寬貸，惟念其犯後坦承犯行，且
    施用毒品乃自戕一己之身體健康，並具有病患性人格之特質
    ，其行為本身對社會所造成之危害並非直接、鉅大等一切情
    狀，量處如主文所示之刑，復參酌其無業、教育程度為高中
    畢業等情狀（此見警卷調查筆錄受詢問人欄即明），諭知以
    新臺幣1000元折算1 日之易科罰金折算標準，以資懲儆。
據上論斷，應依刑事訴訟法第273 條之1 第1 項、第284 條之1
、第299 條第1 項前段，毒品危害防制條例第10條第2 項，刑法
第11條前段、第47條第1 項、第41條第1項前段，判決如主文。
本案經檢察官甲○○到庭執行職務
中　　華　　民　　國　　96　　年　 　1　　月　 　22　　日
                  刑事第六庭    法　官  王  琁
上正本證明與原本無異
如不服本判決，應於判決送達後10日內，向本院提出上訴狀。
中　　華　　民　　國　　96　　年　　1 　　月　　22 　　日
                                書記官  黃國忠
附錄本案判決論罪科刑法條：
毒品危害防制條例第10條
施用第二級毒品者，處 3 年以下有期徒刑。
